臺灣臺中地方法院刑事判決　　　　　　100年度交易字第326號
公　訴　人　臺灣臺中地方法院檢察署檢察官
被　　　告　張文懋
上列被告因過失傷害案件，經檢察官提起公訴（99年度偵字第23
657號），本院判決如下：
    主  文
張文懋因過失傷害人，處拘役伍拾伍日，如易科罰金，以新臺幣
壹仟元折算壹日。
    犯罪事實
一、張文懋於民國99年2月2日凌晨0時17分許，駕駛車牌號碼H8-
    7301號自用小客車，沿臺中市○○區○○路由北往南方向行
    駛，行經河南路與市○路○○路口處，欲左轉進入市政路，
    原應注意轉彎車應停讓直行車先行，依當時天候晴、夜間有
    照明、市區道路○○○路面乾燥無缺陷、無障礙物、視距良
    好、有正常行車管制號誌，並無不能注意之情事，竟疏未注
    意，未讓直行車先行，即貿然左轉，適有劉峻麟（所涉公共
    危險及過失傷害部分，業經本院分別以99年度中交簡字第31
    7號、99年度交易字第752號判處拘役55日、有期徒刑3月確
    定）於夜間飲酒後，駕駛車牌號碼8655-VF號自用小客車，
    沿河南路由南往北方向行駛，亦因疏未注意車前狀況及超速
    行駛，貿然通過上開路口，兩車遂於上開路口處發生碰撞，
    致劉峻麟因此受有右手、右肘、左手及左前臂挫擦傷之傷害
    ，張文懋及其搭載其乘客張文齡及張文齡之子均受傷（惟張
    文懋未對劉峻麟提出過失傷害告訴）。張文懋於車禍發生後
    ，於未被有偵查犯罪職權之機關或公務員發覺前，留在現場
    向據報到場處理之臺中市警察局（現已改制為臺中市政府警
    察局）第六分局交通分隊警員曾明志坦承為肇事者而自首接
    受裁判。
二、案經劉峻麟訴由臺灣南投地方法院檢察署檢察官呈請臺灣高
    等法院檢察署檢察長核轉臺灣臺中地方法院檢察署檢察官偵
    查起訴。
    理  由
一、證據能力：按被告以外之人（包括證人、鑑定人、告訴人、
    被害人及共同被告等）於審判外之陳述雖不符刑事訴訟法第
    159條之1至之4等4條之規定，而經當事人於審判程序同意作
    為證據，法院審酌該言詞陳述或書面陳述作成時之情況，認
    為適當者，亦得為證據；當事人、代理人或辯護人於法院調
    查證據時，知有刑事訴訟法第159條第1項不得為證據之情形
    ，而未於言詞辯論終結前聲明異議者，視為有前項之同意，
    同法第159條之5定有明文。查以下本判決引用之證人於審判
    外之言詞或書面陳述，性質上雖屬傳聞證據，惟公訴人及被
    告於本院審理時均不爭執其證據能力，且經本院審理時予以
    提示並告以要旨，經公訴人及被告表示意見，均未於言詞辯
    論終結前聲明異議，本院審認上開證據作成時之情況，應無
    違法取證或不當情事，與本案待證事實間復具有相當之關聯
    性，以之作為證據應屬適當，依刑事訴訟法第159條之5規定
    ，自有證據能力，合先敘明。
二、訊據被告張文懋對於上揭犯罪事實於本院審理時坦承不諱，
    復有臺中市警察局（現已改制為臺中市政府警察局）第六分
    局道路交通事故現場圖、道路交通事故調查報告表(一)、(二)、
    道路交通事故肇事人自首情形紀錄表、交通事故補充資料表
    、道路交通事故初步分析研判表各乙份、現場照片23張等附
    卷可稽，足認被告之自白確與事實相符。又告訴人劉峻麟確
    因本件車禍，受有右手、右肘、左手及左前臂挫擦傷等傷害
    ，有林新醫院診斷證明書影本乙份在卷足憑。
三、按汽車行駛至交岔路口時，轉彎車應讓直行車先行，且汽車
    行駛時，駕駛人應注意車前狀況，並隨時採取必要之安全措
    施，道路交通安全規則第102條第1項第7款及第94條第3項分
    別定有明文。經查：肇事當時天候、路況及視距良好，有上
    開道路交通事故調查報告表(一)、(二)及現場照片可證，並無不
    能注意之情事，被告竟疏未依上開道路交通安全規則駕駛汽
    車，仍逕駕車自河南路左轉市政路，而與對向即告訴人劉峻
    麟所駕駛沿市政路由南向北方向直行行駛之汽車發生本件事
    故，自有過失甚明。而告訴人酒醉駕車，有酒精測定紀錄表
    在卷可參（見偵查卷第30頁），亦有疏未注意車前狀況及超
    速行駛，雖與有過失，然此不影響被告過失責任之成立。再
    者，本件經送鑑定後，鑑定結果亦認被告於夜間駕駛自用小
    客車，行經行車管制號誌交岔路口，左轉時未注意讓對向直
    行車先行，與告訴人於夜間酒精濃度過量（酒精濃度呼氣值
    為0.77MG/L）駕駛自用小客車，行經行車管制號誌交岔路口
    ，超速行駛且未充分注意車前狀況，致與左轉彎已至路口中
    心之對向來車碰撞，同為肇事原因，有臺灣省臺中市區車輛
    行車事故鑑定委員會99年4月20日中市行字第0995401231號
    函暨所附具之鑑定意見書、臺灣省車輛行車事故覆議鑑定委
    員會100年3月7日覆議字第1006200859號函各乙份在卷可稽
    。而告訴人因本件車禍受有右手、右肘、左手及左前臂挫擦
    傷等傷害，已如前述，則被告之過失行為與告訴人所受之傷
    害結果間，顯然具有相當因果關係。綜上所述，本件事證已
    臻明確，被告因過失致告訴人受傷之犯行，洵堪認定，應予
    依法論科。
四、論罪科刑部分：核被告張文懋所為，係犯刑法第284條第1項
    前段之過失傷害罪。查被告肇事後，於有偵查權之機關或公
    務員發覺犯罪前，留在現場，並向到場處理之員警承認其為
    肇事者等情，有臺中市○○○道路交通事故肇事人自首情形
    紀錄表乙份在卷可佐（見偵查卷第32頁），則被告於犯罪未
    發覺前，自首並接受裁判，依刑法第62條前段規定得減輕其
    刑。爰審酌被告於本件車禍之過失程度，告訴人之受傷狀況
    ，被告肇事後迄今仍未與告訴人和解，惟其等就民事賠償部
    分已經告訴人另行提起民事訴訟，業據告訴人於本院審理時
    陳明在卷，暨被告犯後坦承犯行，犯罪後態度尚佳等一切情
    形，量處如主文所示之刑，並諭知易科罰金之折算標準，以
    示懲儆。
據上論斷，應依刑事訴訟法第299條第1項前段，刑法第284條第1
項前段、第62條前段、第41第1項前段，刑法施行法第1條之1第1
項、第2項前段，判決如主文。
中    華    民    國    100   年    5     月    13    日
                        臺灣臺中地方法院刑事第十三庭
                            法  官  劉麗瑛
以上正本證明與原本無異。
如不服本判決應於收受判決後10日內向本院提出上訴書狀，並應
敘述具體理由；其未敘述上訴理由者，應於上訴期間屆滿後20日
內向本院補提理由書（均須按他造當事人之人數附繕本）「切勿
逕送上級法院」。
                            書記官  王玟
中    華    民    國    100   年    5     月    13    日
附錄論罪科刑法條
中華民國刑法第284條
因過失傷害人者，處6月以下有期徒刑、拘役或5百元以下罰金，
致重傷者，處1年以下有期徒刑、拘役或5百元以下罰金。
從事業務之人，因業務上之過失傷害人者，處1年以下有期徒刑
、拘役或1千元以下罰金，致重傷者，處3年以下有期徒刑、拘役
或2千元以下罰金。